ro-RO: Potrivit pentru tipul de mobilier: Fotoliu; Scaun; Sezlong; Colțar; Scăunel; Canapea; Universal; Altele
vi: Phù hợp với loại nội thất: Ghế bành; Cái ghế; Ghế dài; Sofa đặt góc; Ghế kê chân; Ghế sofa; Phổ biến; Khác
sk-SK: Vhodné pre typ nábytku: Kreslo; Stolička; Leňoška; Rohová sedačka; Podnožka; Pohovka; Univerzálny; Iné
el: Κατάλληλο για τύπο επίπλου: Πολυθρόνα; Καρέκλα; Σεζ λονγκ; Γωνιακοί καναπέδες; Υποπόδιο; Καναπές; Universal; Άλλο
nl: Geschikt voor meubeltype: Fauteuil; Stoel; Chaise longue; Hoekbank; Poef; Sofa; Universeel; Andere
tr: Mobilya türüne uygun: Tekli koltuk; Sandalye; Şezlong; Köşe kanepe; Tabure; Kanepe; Her türden mekana uygun; Diğer
nb: Egnet for møbeltype: Lenestol; Stol; Sjeselong; Hjørnesofa; Fotskammel; Sofa; Universal; Annet
hu: Bútortípus: Fotel; Szék; Heverők; Sarokkanapé; Lábzsámoly; Kanapé; Univerzális; Egyéb
it: Tipo di mobile ideale: Poltrona; Sedia; Chaise longue; Divano angolare; Poggiapiedi; Divano; Universale; Altro
ja: 家具の種類に適している: アームチェア; 椅子; シェーズロング; コーナーソファ; フットスツール; ソファ; ユニバーサル; その他
fi: Soveltuu huonekalutyypille: Nojatuoli; Tuoli; Divaani; Kulmasohva; Jalkarahi; Sohva; Yleinen; Muu
cs: Vhodný typ nábytku: Křeslo; Židle; Šezlong; Rohová pohovka; Podnožka; Gauč; Univerzální; Jiné
da: Velegnet til møbeltype: Lænestol; Stol; Chaiselonge; Hjørnesofa; Fodskammel; Sofa; Universal; Andet
sv: Lämplig för möbeltyp: Fåtölj; Stol; Schäslong; Hörnsoffa; Fotpall; Soffa; Universell; Övrigt
sl-SI: Primerno za vrsto pohištva: Fotelj; Stol; Ležalnik; Kotna sedežna garnitura; Stolček za noge; Kavč; Univerzalno; Drugo
lt-LT: Tinka baldų tipui: Fotelis; Kėdė; Šezlongas; Kampinė sofa; Otomanas; Sofa; Universalus; Kita
hr-HR: Vrsta namještaja za koji je prikladno: Fotelja; Stolica; Počivaljka; Kutna garnitura; Tabure; Kauč; Univerzalno; Ostalo
fr: Convient au type de meuble: Fauteuil; Chaise; Chaise longue; Canapé d’angle; Repose-pieds; Canapé; Universel; Autre
ko: 가구 유형에 적합: 안락의자; 의자; 긴 등받이 의자; 코너 소파; 풋 스툴; 소파; 범용; 기타
es: Adecuado para tipo de mueble: Sillón; Silla; Chaise longue; Sofá esquinero; Reposapiés; Sofá; Universal; Otros
pt-PT: Adequado para o tipo de mobiliário: Cadeirão; Cadeira; Chaise longue; Sofá de canto; Banco de apoio para os pés; Sofá; Universal; Outro
th: เหมาะกับประเภทเฟอร์นิเจอร์: เก้าอี้นวม; เก้าอี้; เก้าอี้นวมยาวปกติ; โซฟาเข้ามุม; เก้าอี้วางเท้า; โซฟา; อเนกประสงค์; อื่นๆ
de: Eignung für Möbelart: Sessel; Stuhl; Chaiselongue; Ecksofa; Fußhocker; Sofa; Universell; Sonstiges
zh-CN: 适合家具类型: 扶手椅; 椅子; 躺椅; 转角沙发; 脚凳; 沙发; 通用; 其他
pt-BR: Adequado para tipo de mobiliário: Poltrona; Cadeira; Chaise longue; Sofá de canto; Escabelo; Sofá; Universal; Outro
pl: Typ odpowiedni dla mebli: Fotel; Przewodniczący; Szezlong; Sofa narożna; Podnóżek; Sofa; Uniwersalny; Inne
zh-TW: 適合家具類型: 扶手椅; 椅子; 躺椅; 角落沙發; 腳凳; 沙發; 通用; 其他
bg-BG: Подходящ за тип мебели: Фотьойл; Стол; Шезлонг; Ъглов диван; Табуретка за крака; Диван; Универсален; Други
ru: Для какого типа мебели: Кресло; Стул; Кушетка; Угловой диван; Пуф для ног; Диван; Универсальный; Другое
en: Suitable for furniture type: Armchair; Chair; Chaise longue; Corner sofa; Footstool; Sofa; Universal; Other